# 关于积分账务处理问题

提问人：地狱的氧气 时间：2019-12-26 08:05:05
1 A 是 B公司的股东，B 的积分有两种方式， 1 是客户消费产生的积分 2是 A直接发放的会员注册等营销积分。现在 A 公司设有积分商城，客户在积分商城中换购商品，A 公司要求吧B 产生的积分以 1 积分 =0.01 元结算给 A 公司。 问题一：A 公司是否需要开具发票给 B 公司？开什么类别的发票合适？
问题二：A 与B 如何账务处理呢？

回答人：chenyiwei
由于 A 和 B 之间存在关联方关系，故 A 与 B 之间的积分结算价如果不同于这些积分在结算日的公允价值的，则该差额应按权益性交易原则处理。
对 B 而言，奖励积分产生时，对于与销售相关的奖励积分，按照收入准则相应版本中的规定处理（新旧收入准则下的规定有些差异）；对于签到等营销类积分，则按积分的公允价值，在授予时，借记销售费用，贷记递延收益（或合同负债）。期末需根据积分的消费情况对递延收益余额进行调整。
后续结算时，结算日积分公允价值与原账面价值之间的差额确认为营业外收入，结算日积分公允价值与结算价格之间的差额（如有）按权益性交易原则处理。